【裁判字號】    99,上易,94
【裁判日期】    990408
【裁判案由】    傷害
【裁判全文】
臺灣高等法院高雄分院刑事判決          99年度上易字第94號
上  訴  人
即  被  告  乙○○
上列上訴人因傷害案件，不服臺灣高雄地方法院98年度易字第11
04號中華民國98年12月10日第一審判決（起訴案號：臺灣高雄地
方法院檢察署98年度偵字第19300 號），提起上訴，本院判決如
下：
    主  文
原判決撤銷。
乙○○犯傷害罪，處拘役貳拾日，如易科罰金，以新臺幣壹仟元
折算壹日。緩刑貳年。
    事  實
一、緣乙○○認為其向陳美滿所借用之機車，前於民國（下同）
    98年6 月14日上午10時許遭甲○○以腳踢踹，因而心生不滿
    ，嗣於同年月17日上午10時10分許（起訴書誤載為「14日10
    時許」），在高雄市○○區○○路動物園大門出口處，碰見
    甲○○後，便上前質問甲○○為何踹其機車，雙方遂一言不
    和而起爭執，詎乙○○竟基於普通傷害之犯意，徒手毆打甲
    ○○臉部，並致甲○○摔倒在地，因而受有臉部挫傷、唇裂
    傷、手挫傷等傷害。嗣經甲○○報警處理，經警循線追查，
    始獲上情。
二、案經甲○○訴由高雄市政府警察局鼓山分局報告臺灣高雄地
    方法院檢察署檢察官偵查起訴。
    理  由
一、證據能力部分：
(一)、按從事業務之人於業務上或通常業務過程所須製作之紀錄文
    書、證明文書，除顯有不可信之情況外，依刑事訴訟法第15
    9 條之4 第2 款之規定，得為證據。卷附高雄市立聯合醫院
    診斷證明書，應屬從事醫療業務之人於業務上或通常業務過
    程所須製作之證明文書，依前揭規定，有證據能力（參考最
    高法院95年台上字第5026號、96年台上字第1957號判決意旨
    ）。
(二)、按被告以外之人於偵查中向檢察官所為陳述，除顯有不可信
    之情況者外，得為證據，同法第159 條之1 第2 項定有明文
    。證人即告訴人甲○○、證人陳美滿於偵查中具結所為證述
    ，並無顯有不可信之情況，依上開規定有證據能力。
二、訊據上訴人即被告乙○○固不否認於上開時間、地點與告訴
    人甲○○發生爭執，惟否認有傷害告訴人之犯行，辯稱：是
    告訴人先打我胸口，我防禦而已，並未還手云云。惟查，上
    揭事實，業據被告於原審審理中坦承不諱（見原審易字卷第
    19頁第7 行），並經證人即告訴人甲○○於偵查中具結證述
    綦詳，證人陳美滿於偵查中亦具結證稱：「……乙○○就上
    前與他（指甲○○）理論，甲○○就用手肘推乙○○的胸部
    ，乙○○很生氣徒手打甲○○的臉部，甲○○就摔倒在地上
    ……」等語（見偵卷第14頁），並有高雄市聯合醫院診斷書
    附卷可稽。嗣被告於本院審理中翻異前詞，並以上開情詞置
    辯；證人陳美滿於本院審理時改稱：甲○○看乙○○過來，
    他就用手肘揍乙○○，乙○○緊張，用手揮擋了一下，結果
    揮到他的牙齒紅紅的云云（見本院卷第33頁背面），係事後
    卸責、迴護之詞，不足採信。本案事證明確，被告之傷害犯
    行堪以認定，應依法論科。
三、核被告所為，係犯刑法第277 條第1 項之傷害罪。
四、原審論處被告傷害罪刑，固非無見；惟查，被告係因認為其
    向陳美滿所借用之機車，之前遭甲○○以腳踢踹，因心生不
    滿而犯本案；且被告係以徒手毆打甲○○臉部，而甲○○僅
    受有臉部挫傷、唇裂傷、手挫傷等傷害，傷勢尚屬輕微，原
    審量處拘役59日，量刑偏重，被告上訴意旨否認犯罪雖不足
    取，但原判決既有上開可議之處，仍無可維持，應將原判決
    撤銷改判。爰審酌被告犯罪動機，告訴人之傷勢及被告犯後
    態度等一切情狀，量處如主文第二項所示之刑，並諭知易科
    罰金之折算標準。查被告未曾受有期徒刑以上刑之宣告，有
    被告前科紀錄表可查，其因一時衝動致犯本案，經此偵審教
    訓，當知警惕而無再犯之虞，本院認所宣告之刑以暫不執行
    為適當，爰依法宣告緩刑2 年，以勵自新。
據上論結，應依刑事訴訟法第369 條第1 項前段、第364 條、第
299 條第1 項前段，刑法第277 條第1 項、第41條第1 項前段、
第74條第1 項第1 款，刑法施行法第1 條之1 第1 項，判決如主
文。
本案經檢察官陳宗吟到庭執行職務。
中    華    民    國    99    年    4     月     8    日
                刑事第六庭  審判長法  官  王憲義
                                  法  官  簡志瑩
                                  法  官  邱永貴
以上正本證明與原本無異。
不得上訴。
中    華    民    國    99    年    4     月     8    日
                                  書記官  鄭翠芬
附錄本判決論罪科刑之法條
刑法第277 條第1 項
傷害人之身體或健康者，處3 年以下有期徒刑、拘役或1000元以
罰金。

司法院資訊處製作；財團法人民間司法改革基金會備份。
